臺灣臺中地方法院刑事判決
111年度易字第962號
公  訴  人  臺灣臺中地方檢察署檢察官
被      告  何瑤修



上列被告因違反毒品危害防制條例案件，經檢察官提起公訴（11
1年度毒偵字第1002、1012號），本院判決如下：
    主    文
甲○○犯施用第二級毒品罪，共貳罪，各處有期徒刑參月、參月，
如易科罰金，均以新臺幣壹仟元折算壹日。應執行有期徒刑肆月
，如易科罰金，以新臺幣壹仟元折算壹日。
    犯罪事實
一、甲○○前於民國110年間因施用毒品案件，經本院裁定送觀察
    、勒戒後，認無繼續施用毒品之傾向，於110年11月5日執行
    完畢釋放，並由臺灣臺中地方檢察署檢察官以110年度毒偵
    字第1416號為不起訴處分確定。詎仍不知悔改，基於施用第
    二級毒品甲基安非他命之犯意，分別為下列犯行：
(一)於110年12月12日某時，在臺中市○○區○○○路0段○巷000弄00○
    0號住處，以置於玻璃球吸食器內燒烤加熱後吸食所產生煙
    霧之方式，施用第二級毒品甲基安非他命1次。嗣於110年12
    月14日9時7分許，為臺灣臺中地方檢察署觀護人室採集其尿
    液送驗，結果呈甲基安非他命陽性反應，始悉上情。
(二)於110年12月26日某時，在臺中市○○區○○○路0段○巷000弄00○
    0號住處，以置於玻璃球吸食器內燒烤加熱後吸食所產生煙
    霧之方式，施用第二級毒品甲基安非他命1次。嗣於110年12
    月28日9時26分許，為臺灣臺中地方檢察署觀護人室採集其
    尿液送驗，結果呈安非他命、甲基安非他命陽性反應，始悉
    上情。
二、案經臺中市政府警察局第六分局報告臺灣臺中地方檢察署檢
    察官偵查起訴。
    理    由
一、證據能力
    本判決認定犯罪事實所引用之被告以外之人於審判外之言詞
    或書面證據等供述證據，檢察官與被告均未爭執證據能力，
    復經本庭審酌認該等證據之作成無違法、不當或顯不可信之
    情況，依刑事訴訟法第159條之5第2項規定，均有證據能力
    ；又本案認定事實引用之卷內其餘非供述證據，並無證據證
    明係公務員違背法定程序取得，依同法第158條之4規定反面
    解釋，亦均有證據能力。
二、認定犯罪事實所憑之證據及理由
(一)上揭犯罪事實，業據被告甲○○於本院審理時坦承不諱（見本
    院卷P33），且有臺灣臺中地方檢察署施用毒品犯尿液檢體
    監管紀錄表（檢體編號：000000000）、臺灣檢驗科技股份
    有限公司濫用藥物實驗室濫用藥物檢驗報告（報告日期：20
    21/12/28）、臺灣臺中地方檢察署施用毒品犯尿液檢體監管
    紀錄表（檢體編號：000000000）、臺灣檢驗科技股份有限
    公司濫用藥物實驗室濫用藥物檢驗報告（報告日期：2022/0
    1/11）等資料附卷可佐（見毒偵1012卷P27、P29；毒偵1002
    卷P27、P29），足認被告上開任意性自白與事實相符，堪予
    採信。
(二)按觀察、勒戒或強制戒治執行完畢釋放後，3年內再犯第10
    條之罪者，檢察官或少年法院（地方法院少年法庭）應依法
    追訴或裁定交付審理，毒品危害防制條例第23條第2項定有
    明文。查被告前於110年11月5日受犯罪事實欄所載觀察、勒
    戒執行完畢釋放乙節，有臺灣高等法院被告前案紀錄表在卷
    可參，是被告於經觀察、勒戒執行完畢釋放後，3年內再犯
    本案施用第2級毒品犯行，足見檢察官就被告本案犯行提起
    公訴，合於規定。
(三)綜上，本案事證明確，被告犯行洵堪認定，應予依法論科。
三、論罪科刑
(一)核被告所為，均係犯毒品危害防制條例第10條第2項之施用
    第二級毒品罪。其持有第二級毒品甲基安非他命之低度行為
    ，為施用第二級毒品甲基安非他命之高度行為所吸收，不另
    論罪。被告先後2次犯行，犯意各別，行為互殊，應予分論
    併罰。
(二)爰以被告之責任為基礎，審酌：1.被告經觀察、勒戒執行完
    畢後，仍未戒絕毒癮，復犯本案施用毒品犯行，足見其未徹
    底戒除惡習遠離毒害，且無視國家對於杜絕毒品犯罪之禁令
    ，行為實非可取。2.被告所犯施用毒品罪屬戕害自身身心健
    康行為，反社會性之程度較低。3.被告於本院審理時始坦承
    犯行之犯後態度。4.被告自陳之智識程度、家庭經濟狀況（
    見本院卷P34）等一切情狀，各量處如主文所示之刑及諭知
    易科罰金之折算標準，並定應執行刑及諭知易科罰金之折算
    標準，以示懲儆。
據上論斷，應依刑事訴訟法第299條第1項前段，毒品危害防制條
例第10條第2項，刑法第11條前段、第51條第5款、第41條第1項
前段，判決如主文。
本案經檢察官蔣志祥提起公訴，檢察官乙○○到庭執行職務。
中    華    民    國    111    年    7    月     7    日
                  刑事第二庭    法  官  王振佑
以上正本證明與原本無異。
如不服本判決應於收受判決後20日內向本院提出上訴書狀，並應
敘述具體理由；其未敘述上訴理由者，應於上訴期間屆滿後20日
內向本院補提理由書（均須按他造當事人之人數附繕本）「切勿
逕送上級法院」。
                                書記官  王淑燕
中    華    民    國    111    年    7    月     7    日
附錄論罪科刑法條：
毒品危害防制條例第10條
施用第一級毒品者，處 6 月以上 5 年以下有期徒刑。
施用第二級毒品者，處 3 年以下有期徒刑。